---
title: 'Módulo de R: Proyecto'
author: "Pérez, Pivac, Reyes"
date: '2022-09-06'
output: html_document
editor_options: 
  markdown: 
    wrap: 72
---

# Reporte técnico.

## 1.- Introducción.

## 2.- Objetivos.

El objetivo principal de este proyecto es presentar el desarrollo y
funcionamiento de un programa en R encargado de realizar la compra/venta
de 3 criptomonedas en tiempo real, tomando en cuenta características que
serán mencionadas en la metodología.

## 3.- Metodología.

### 3.1.- Descarga de librerías.
Primeramente fue necesario instalar y carga la librería BinanceR, la
cual es una API pública de "Binance" utilizada para la recopilación de
datos sobre criptomonedas, gestión de cartera y comercio, así como otras
librerías que nos servirían para el análisis de la información tales
como "KableExtra", "Magrittr", "Dplyr" y "Xts".

Fue necesario acceder a Binance mediante su API utilizando credenciales
que fueron otorgadas previamente por el Profr. Jesús F. Espinoza.

```{r setup, include=FALSE}
knitr::opts_chunk$set(echo = TRUE)
library(viridis)
library(kableExtra)
library(magrittr)
library(dplyr)
library(xts)
library(tidyverse)
library(scales)
```

Instalar y cargar la librería `binancer`.

```{r}
library(binancer)
```

### 3.2.- Acceso a la API Binance.
Utilizar alguna de la siguiente credencial de acceso a Binance mediante
su API:

```{r}
key_1 <- "UBaFx31DvB7FwWnR65te9Nhx8ZduX4oNEtiP8GTLVMmM4TCsMUQRGz6TShwToUt8"
secret_1 <- "0DleR5sMIlbYzk99q3GV0N07OBk4iESgJNrrdiOR8ZWJwK6ywg8xZtSZhmtQNhqH"
```

Efectuar la autenticación:

```{r}
binance_credentials(key = key_1, secret = secret_1)
```

El siguiente paso fue solicitar la información general del exchange
mediandte la API.

```{r eval=FALSE}
binance_exchange_info() %>%
  kbl() %>%
  kable_paper() %>%
  scroll_box(width = "100%", height = "500px")
```

Una vez ubicada la información con la que se va a trabajar, también es
necesario mostrar la información general (comisiones y permisos) de la
cuenta que se está utilizando.

```{r}
binance_account()%>%
  kbl() %>%
  kable_paper() %>%
  scroll_box(width = "100%", height = "120px")
```

Para conocer los nombre de las criptomonedas con las que se trabajaría
mas adelante, fue necesario obtenerlos mediante la función
"binance_coins".

```{r}
print(head(binance_coins()))
```

Una vez obtenidos los mas de 900 nombres de criptomonedas, también fue
solicitada la lista de todos los símbolos válidos en Binance.

```{r}
head(binance_symbols())
```

### 3.3.- Filtración de 15 criptomonedas con mayor número de transacciones.  
El tener los nombres de las criptomonedas y los símbolos válidos no es
información suficiente para saber con que se está trabajando, por lo que
se decidió utilizar como moneda base el Theter. Por dicha razón, se
realizó una filtración para solamente tener los simbolos que terminan en
"USDT"

```{r}
Criptos <- binance_symbols()
  endsWith(Criptos, "USDT") -> indices
```

```{r}
Criptos[indices] -> symbols
print(head(symbols))
```

Una vez obtenidas las criptomonedas que están a precio de Theter, se
decidió realizar un data frame con la información referente a la
cantidad de trades de las mismas en intervalos de 1 hora, siendo 672
observaciones, lo que es igual a 4 semanas de información a partir del
15 de agosto de 2022. A partir de estos datos, se creó un nuevo data
frame con la información del volumen promedio por hora de cada
criptomoneda.

```{r}
#create a data frame with two columns
df <- data.frame(matrix(ncol = 2, nrow = 0))
colnames(df) <-c("symbols", "Mean_trades")

#define the interval and the limit
interval <- "1h"
limit <- 672

#compute the mean trades for each crypto and save it in the data frame
for (s in symbols)
{
candles_trades <- binance_klines(symbol = s, 
               interval = interval, 
               limit = limit,
               start_time = '2022-08-15')$trades
#add a row with the symbol and its mean trades
df[nrow(df) + 1,] <- c(s, mean(candles_trades))
}
```

Ya elaborado el data frame, fue necesario convertir a clase numérica la
columna de trades promedio por hora, así como darle un formato adecuado
(la notación científica no era muy conveniente para fines comparativos).
Además, se ordenaron los renglones del data frame para identificar las
15 criptomonedas con un mayor número de trades promedio por hora.

```{r}
df$Mean_trades %>%
  as.numeric() %>%
  round(digits = 0) -> df$Mean_trades
#order the data frame according to the mean trades
df %<>% 
  arrange(desc(Mean_trades))

#take the first 15 rows of the data frame with the greatest mean volume
df[0:15,] -> bestsymb
bestsymb
```

Para realizar una comparación se creó una gráfica de barras.

```{r}
df$symbols <- factor(df$symbols, levels = df$symbols[order(df$Mean_trades, decreasing = FALSE)])

df[0:15,] %>%
  ggplot(aes(x = Mean_trades, y= symbols, fill = symbols)) +
  geom_bar(stat = "Identity",
           position = 'dodge', 
           alpha = 0.4) +
  #theme_minimal() +
  theme(panel.grid.major = element_blank(),
        panel.grid.minor = element_blank(),
        legend.position = "none") +
  labs(title = "Número de trades promedio por hora en el último mes",
       y = "Criptomoneda",
       x = "Trades promedio") +
  scale_x_log10() +
  geom_text(aes(label = comma(Mean_trades)), hjust = 1, nudge_x = -.5, colour = "black")
```


### 3.4.- Análisis técnico y selección de las mejores criptomonedas. 
Ya que se obtuvieron las mejores 15 criptomonedas, basado en el promedio
de transacciones hechas en los últimos 28 días, fue necesario ponerlas a
prueba. Utilizando la librería `TTR`, se aplicaron tres estrategias a
las criptomonedas para determinar cual de las 3 ha sido la mas exacta al
momento de estimar el comportamiento del mercado y asi elegir las
criptomonedas que han tenido mejor comportamiento, basándose en su
tendencia, oscilación y volatilidad por lo que las tres estrategias o
indicaciones a utilizar son: 
* 1. Indicador de tendencia: Media Móvil de Convergencia/Divergencia (MACD), el cual es un indicador de impulso de seguimiento de tendencias que muestra la relación entre dos promedios móviles del precio de un valor. El MACD se calcula restando la media móvil exponencial (EMA) de 26 períodos de la EMA de 12 períodos. El resultado de ese cálculo es la línea MACD. Luego, se traza una EMA de nueve días del MACD llamada "línea de señal" en la parte superior de la línea MACD, que puede funcionar como un desencadenante de señales de compra y venta. Los comerciantes pueden comprar el valor cuando el MACD cruza por encima de su línea de señal y vender, o vender en corto, el valor cuando el MACD cruza por debajo de la línea de señal. 

* 2. Indicador de oscilación: Índice de fuerza relativa (RSI), el cual es un indicador de impulso utilizado en el análisis técnico que mide la magnitud de los cambios de precios recientes para evaluar las condiciones de sobrecompra o sobreventa en el precio de una acción u otro activo. El RSI puede tener una lectura de 0 a 100. La interpretación y el uso tradicionales del RSI son que los valores de 70 o más indican que un valor se está sobrecomprando o sobrevaluando y puede estar preparado para una inversión de tendencia o un retroceso correctivo en el precio. Una lectura de RSI de 30 o menos indica una condición de sobreventa o infravaloración.

* 3. Indicador de volatilidad: Bandas de Bollinger (BB), las cuales son un indicador gráfico utilizado en el análisis técnico para establecer un rango de precios de un activo. Para conseguir los parámetros de las bandas de bollinger usamos dos medidas estadísticas: la media móvil y la desviación típica. Se generan tres lineas, la central es la media móvil del precio de cotización del activo en las últimas 20 sesiones (por defecto). A partir de ahí, la banda superior se extrae de calcular la desviación típica con valor 2 (por defecto) y añadirlo al valor medio móvil. En cuanto a la banda inferior, se extrae de calcular la desviación estándar con valor 2 (por defecto) restada al valor de la media móvil. Entre la banda superior y la banda inferior del gráfico se crea un rango de cotización del valor que se esté estudiando que puede servir de varias formas. Por un lado, la teoría de las bandas de bollinger explica que el 90% de las variaciones de este precio tendrán lugar en esa franja, por lo que los movimientos que tengan lugar fuera pueden ser importantes.
Otro uso de este indicador es la interpretación de las bandas de bollinger como medidor de la volatilidad del valor dependiendo de la separación de las bandas superior e inferior. Si vemos un estrechamiento entre las bandas, el valor estará sufriendo menos volatilidad, mientras que si se distancian, será un momento de más volatilidad.

También fue usada la librería `quantmod` para graficar la
información.

```{r}
bestsymb[,1] -> best15
```

```{r}
#define the interval and the limit
interval <- "1h"
limit <- 672

list_names_candles= list()

#create a data frame for each crypto selected with its candles information
for (b in best15)
{
bestcandles <- binance_klines(symbol = b, 
               interval = interval, 
               limit = limit,
               start_time = '2022-08-15') 

assign(paste('X', b, sep=''),bestcandles)
list_names_candles <- append(list_names_candles, paste('X', b, sep=''))
}
```

```{r}
library(TTR)
library(quantmod)
```

```{r}
df_list = mget(ls(pattern = "X[A-Z]"))
```


Se utilizó la librería `xts` para dar una estructura de serie de tiempo
a las tablas consistente de las columnas `open`, `high`, `low` y `close` y
se guardó nuevas bases de datos en los objetos con terminación `.xts`.

```{r}
for(x in list_names_candles){
df_aux <- get(x)
  df_aux%>%
    select(open, high, low, close) %>%
    xts(order.by = df_aux$open_time) -> b
  assign(paste(x, ".xts", sep=''),b)
}
```

Se utilizó la librería `quantmod` para realizar la gráfica de velas con
los valores en objetos xts. 

Se obtuvieron los valores de la estrategia MACD y de su señal en
BTCUSDT, sin embargo, para un correcto análisis es mejor observarlos
gráficamente.

```{r}
macd3 <- MACD(Cl(XBTCUSDT.xts), nFast=12, nSlow=26,
             nSig=9, percent=FALSE)
tail(macd3,n=5)
```
A continuación se muestran gráficamente las 15 criptomonedas elegidas, a partir de su cantidad de trades promedio, en conjunto a las estrategias mencionadas
anteriormente.

```{r}
#create the list of the ".xts" objects
xts_list <- mget(ls(pattern = "[A-Z].xts$"))

#create a list of the names, without the "X" start and ".xls" ending, to title the charts
names(xts_list) %>%
  str_remove(.,".xts") %>%
  substr(., 2, nchar(xts_list)) -> xts_names
```


```{r}
#start a counter to access each element of the lists
i <-1

#create the charts of the 15 cryptos with the strategies
for (x in xts_list) {
chartSeries(x,
            subset=NULL,
            name = paste(xts_names[i], ", MACD, RSI, BBands", sep=''),
TA = c(addMACD(fast=12,slow=26,signal=9,type="EMA"), 
       addRSI(n=14, maType = "EMA", wilder = TRUE),
       addBBands(n=20, maType = "SMA", sd = 2)))
i <- i+1
print("Precios dados desde las 00:00 del 15 de agosto hasta las 23:00 del 11 de septiembre. Precios en dólares.")
}
```

### 3.5.- Interpretación.
Para analizar esta información, primero se determinó lo que serían las señales de compra y venta de cada estrategia. 

*Bollinger Bands
- Señal de compra: Cuando el precio, estando por debajo, penetra al promedio móvil y enseguida toca la banda superior.
- Señal de venta: Cuando el precio, estando por arriba, penetra al promedio móvil y después toca la banda inferior. 
- Otras reglas: El estrechamiento de las bandas indican baja volatilidad y un posible gran movimiento en precios. 

*Promedio Móvil de Convergencia y Divergencia (MACD) 
- Señal de compra: Cuando, estando por debajo de la línea del 0, el MACD cruza de abajo hacia arriba a la línea de la señal. Se confirma cuando el MACD cruza la línea del 0. 
- Señal de venta: Cuando, estando por encima de la línea del 0, el MACD cruza de arriba hacia abajo a la línea de la señal. Se confirma cuando el MACD cruza la línea del 0. 
- Otras reglas: En movimientos laterales es mejor ignorar las señales de compra o venta. 

*Índice de fuerza relativa (RSI)
- Señal de compra: Cuando el RSI cruza hacia debajo de la línea del 30, forma un valle y enseguida cruza de nuevo hacia arriba la línea del 30.
- Señal de venta: Cuando el RSI cruza hacia arriba la línea del 70, forma un pico y enseguida cruza de nuevo hacia abajo la línea del 70.
- Otras reglas: Una divergencia entre el precio y el RSI indica un debilitamiento de la tendencia y por tanto su posible cambio. 






```{r}
#start a counter to access each element of the lists
i <-1

#create the 15 cryptos with the strategies
for (x in xts_list) {
strategies <- MACD(Cl(x), nFast=12, nSlow=26, 
                   nSig=9, percent=FALSE)

assign(paste('m', b, sep=''), strategies)

}
```

```{r}
bb2 <- BBands(Cl(XBTCUSDT.xts), n=20, maType = "SMA", sd=2)
  
tail(bb2,n=5)
```


#### Cardano/TetherUS (ADA/USDT)

* BBands: Se pueden observar señales de comprar el 16 y el 18 de agosto y después se presenta un desplome del precio. El 23 de agosto y esto nos marca una tendencia de elevación de precio desde el 23 hasta el 26 de agosto. 
El 27 de agosto tenemos otra señal de comprar, es seguido de un ligero aumento de precio para después descender y volver a presentar señal de compra el 30 de agosto, el 1 de septiembre y el 2 de septiembre, lo que fue acompañado de una elevación de precios hasta el 5 de septiembre. La siguiente señal pronunciada de compra se observa el 8 de septiembre.

Entre las señales de venta se encuentran las fechas 17 y 18 de agosto y esto está acompañado de un desplome del precio. 
Mas señales de venta de presentan el 22, 24, 26 y 30 de agosto y el 5, 6, 8 y 11 de septiembre.
Las bandas nos muestran una alta volatilidad el 19 y 27 de agosto y el 7 de septiembre.
En general este indicador nos muestra una correcta predicción del movimiento de los precios ya que el precio disminuyó después de las señales de ventas y aumentó después de las señales de compra, además de que está acompañado de señales de volatilidad y justo cuando se presenta amplia volatilidad, siguen varias alteraciones en los precios. 

* MACD: Las señales de comprar son mas concretas con este indicador: se observa una el 22 de agosto y esto fue seguido de un ligero aumento del precio con algunas alteraciones. 
Otra señal se presenta el 29 de agosto y el 1 de septiembre, lo cual estuvo acompañado de aumento del precio y nuevamente lo observamos el 7 de septiembre .
Entre las señales de venta se destacan los días 17, 22 y 26 de agosto y el 5 y 7 de septiembre. 
La estimación a futuro es un descenso del precio a partir del 11 de septiembre. 


* RSI: Entre las señales de compra se encuentran las de los días 19 y 20 de agosto, 27 y 29 de agosto y el 7 de septiembre.
Señales de venta se observan los días 17 y 30 de agosto, 4, 8 y 10 de septiembre. 

Se puede decir que, en general, los tres indicadores compartieron fechas de señales de compra y de venta pero el que muestra mayor informacion es BBands, seguido de MACD con datos mas concretos y por último el RSI que nos da información mas reservada considerando menor cantidad de señales de compra y venta. 

#### Cosmos/TetherUS (ATOM/USDT)

BBands: Tenemos señales de compra los días 16, 18, 23, 24, 29 y 31 de agosto y el 2, 47 de septiembre.
Se observan señales de venta los días 18, 22, 26, 28 y 30 de agosto y el 1, 3, 5 y 9 de septiembre. 
Alta volatilidad el 19, 23 y 27 de agosto y el 8 de septiembre. 
La señales de compra fueron seguidas de aumentos en precios y las señales de venta de disminución del mismo. 

MACD: La primera señal de compra se presenta el 22 de agosto, seguido de una mas el 23. La primera representa un pequeño aumento del precio y la segunda un aumento mas prolongado del mismo. La siguiente señal se presenta el 29 de agosto que va acompañado de un aumento del precio pero de forma no constante. Por último, se tiene una señal de compra el 7 de septiembre ompaña de un aumento constante del precio. 
Las señales de venta mas visibles se encuentran el 19 y 26 de agosto y de forma mas conservadora el día 1 y 3 de septiembre. Por último se presenta otra señal de venta el día 5 de septiembre. 
Se puede estimar una señal de venta a partir del 11 de septiembre. 

RSI: Se tienen señales de compra el 19, 20, 27 y 29 de agosto y el 7 de septiembre.
En las señales de venta se aprecian el 18, 23 y 25 de agosto y el 8 y 9 de septiembre. 

Se puede decir que, en general, los tres indicadores compartieron fechas de señales de compra y de venta pero el que muestra mayor informacion es BBands, seguido de MACD con datos mas concretos y por último el RSI que nos da información mas reservada considerando menor cantidad de señales de compra y venta. 

#### Binance coin/TetherUS (BNB/USDT)

BBands: Señales de compra se presentan el 18, 21, 25 y 29 de agosto y el 2, 6, 7 y 8 de septiembre. 
Las señales de venta se ven el 17, 19, 20, 24, 27, 28 y 30 de agosto y el 1, 5, 6 y 11 de septiembre. 
Alta volatilidad los días 18, 19, 26 y 31 de agosto y el 7 de septiembre. 

MACD: Señales de compra los días 20 y 27 de agosto y eñ 1 y 8 de septiembre. 
Señales de ventas están el 22, 26 y 30 de agosto y el 3 y 7 de septiembre, seguido de una estimación de señal de venta a partir del 11 de septiembre. 

RSI: Señales de compra el 17, 19, 27 de agosto y el 7 de septiembre. 
Señales de venta el 21 y 22 de agosto, y el 8 y 9 de septiembre.

Se puede decir que, en general, los tres indicadores compartieron fechas de señales de compra y de venta pero el que muestra mayor informacion es BBands, seguido de MACD con datos mas concretos y por último el RSI que nos da información mas reservada considerando menor cantidad de señales de compra y venta. 

#### Bitcoin/TetherUS (BTC/USDT)

BBands: Señales de compra los días 17, 21, 24 y 29 de agosto y el 2, 5, 8 y 10 de septiembre. 
Señales de venta el 18, 29, 22, 26, 28 y 30 de agosto y el 7 y 11 de septiembre. 
Alta volatilidad el 20 y 27 de agosto y el 7 y 9 de septiembre. 

MACD: Señales de compra el 20 y 27 de agosto y el 7 de septiembre. 
Señales de venta el 22, 26 y 30 de agosto y el 3 y 7 de septiembre. 

RSI: Señales de compra los días 19, 27, 29 y 30 de agosto y el 7 de septiembre.
Señales de venta el 9 de septiembre.

Se puede decir que, en general, los tres indicadores compartieron fechas de señales de compra y de venta pero el que muestra mayor informacion es BBands, seguido de MACD con datos mas concretos y por último el RSI que nos da información mas reservada considerando menor cantidad de señales de compra y venta. 

#### Binance USD/TetherUS (BUSD/USDT)

BBands: Hay señales de compra casi todos los días ya que la estructura de los precios varía muy poco alrededor de dos precios al igual que con las señales de venta. En términos de volatilidad se puede decir que no hay mucha. 

MACD: Se ven señales de compra los días 17, 18, 24, 27, y 31 de agosto y el 3, 5, 7, 8 y 11 de septiembre.
En señales de venta se observan los días 19, 23 y 26 de agosto y el 2, 6, 9 y 10 de septiembre. 

RSI: Haciendo uso de este indicador no se presentan señales de venta ni de venta. 

#### Chiliz/TetherUS (CHZ/USDT)

BBands: Se observan señales de compra el 17, 20, 22, 25, 28 y 31 de agosto y el 3, 8 y 11 de septiembre. 
Las señales de compra se ven en 16, 19, 21, 24, 26, 29 y 30 de agosto y el 2, 6, 7 y 11 de septiembre.
Se ve alta volatilidad el 19, 24 y 26 de agosto y el 7 de septiembre. 

MACD: Se observan señales de compra en los días 21, 27 y 31 de agosto y el 2 y 7 de septiembre.
Las señales de venta están presentes en el 19, 25 y 30 de agosto y el 4 de septiembre. 

RSI: Señales de compra el 16 y 23-24 y el 2 y 11 de septiembre. 
Las señales de venta están en 19, 20, 27 y 30 de agosto y el 7 de septiembre. 

#### Dogecoin/TetherUS (DOGE/USDT)

BBands: Señales de compra pueden observarse los días 16, 22 y 25 de agosto y el 6, 9 y 10 de octubre. 
Las señales de venta están presentes los días 18, 20, 22, 26, 28, 30 y 31 de agosto y el 2, 5, 6 y 11 de septiembre. 
En términos de volatilidad se observa un poco alta al principio del periodo, después de una disminución de precios que se mantuvo hasta el 19 de agosto, el precio se mantuvo contante el resto del periodo, provocando una baja volatilidad. 

MACD: Existen muy pocas señales de compra en todos los periodo y las que hay son muy ligeras. La mas marcada se encuentra al final, pasando el 8 de septiembre, pero rapidamente parece que va a convertirse en una señal de venta. 
Las señales de venta son las mas pronunciadas, y se ven de formas mas especifica entre el 17 y 22 de agosto, 26-29 y 6-8 de septiembre. 

RSI: Las señales de compra se observan el día 16 y 25 de agosto y el 6 y 9 de septiembre.
En señales de venta se observan el 18, 22, 27, 29 y 30 de agosto y el 7 de septiembre. 

#### Ethereum Classic/TetherUS (ETC/USDT)

BBands: Aquí se observan mucho movimientos en los precios y, por lo mismo, mucha volatilidad.
Las señales de compra que se observan están siempre acompañadas de señales de venta.

MACD: Las señales de compra mas evidentes se encuentran los días 26 y 30 de agosto, seguidas del 6-7 de septiembre. 
Las señales de venta, que son igual de pocas, están del 18 al 23 de agosto, del 26 al 30 de agosto y del 7 al 8 de septiembre. 

RSI: Aquí se presentan solamente tres señales de compra bien definidas alrededor del 25 de agosto, del 7 y 9 de septiembre.
Las señales de venta son mas notorias, abarcando varios días desde el 18 al 21 de agosto, 22 y 29 de agosto.

#### Ethereum/TetherUS (ETH/USDT)

BBands: A pesar de observarse muchos cambios en los precios, las bandas no presentan una gran volatilidad. Hay muchas señales de venta muy pequeñas y consecutivas, las cuales son seguidas de señales de venta ubicadas en periodos muy largos. 

MACD: Este indicador tambien nos muestra mas señales de compra que de venta pero en periodos mas cortos en comparación, haciéndonos entender que las elevaciones de los precios son efímeras, y las caidas de los mismo son mas duraderas. 

RSI: De igual manera se tiene mayor concentración del RSI por debajo de 30 en comparacion a lo ubicado por arriba de 70, lo que declara una mayor tendencia a la venta.

#### Luna/TetherUS (LUNA/USDT)

BBands: Es casi imposible, a simple vista, determinar las señales de compra y venta ya que los precios mantuvieron una misma tendencia a lo largo del periodo, hasta el final que hubo una gran elevación del precio y es cuando la volatilidad se ve muy amplia. 

MACD: Lo mismo pasa aqui, pocas señales de compra y venta y es hasta el 9 de septiembre que se ve una señal amplia de compra y para el 11 de septiembre parece haber una señal de venta. 

RSI: Aquí la información se ve mas clara: señales de compra mas definidas los días 23, 30 y 31 de agosto y el 1, 6, 8 y 9-10 de septiembre. 
Seguido de señales de venta el 19 y 29 de agosto.

#### Terra Classic/TetherUS (LUNC/USDT)

BBands: No es agradable lo que se ve, seguramente porque la información es realativamente reciente, solo presente a partir del 9 de septiembre. Mucha volatilidad, pocas señales de compra y pocas señales de venta. 

MACD: Aqui se observan señales de compra pequeñas y grandes señales de venta que duraron mas de dos días. 

RSI: Es mas evidente la diferencia entre la cantidad de señales de venta, siendo un aproximado de 6, contra 2 señales de compra. 

#### Matic Network/TetherUS (MATIC/USDT)

BBands: Mucha fluctuación en los precios, lo que se ve reflejado en una aplia volatilidad.  Señales de compra muy recurrente y seguidas inmediatamente de señales de venta. 

MACD:Hay muchas señales de compra pero por cortos periodos y menos señales de venta que igual duran pco pero hay algunas muy pronunciadas. 

RSI: Sucede los mismo que con el indicador anterior, muchas señales de compra y pocas señales de venta, las cuales son mas pronunciadas. 

#### Shib/TetherUS (SHIB/USDT)

BBands: Precios fluctuantes con volatilidad alta. Pocas señales de compra y muchas señales de venta. 

MACD: Algunas señales cortas de compra un pocas señales de venta con mucha amplitud en el tiempo. 

RSI: Se observan cuatro señales de venta bien marcadas y solo tres señales de compra por un periodo corto. 

#### Sol/TetherUS (SOL/USDT)

BBands: Alta volatilidad al principio. Cortas señales de compra y largas señlaes de venta. 

MACD: Muchas señales de venta en amplios periodos y de forma constante y pronunciada, en contraste a las señales de compra, las cuales son pocas y por pocos periodos. 

RSI: Dos pequeñas señales de compra, en comparación a la gran cantidad de señales de venta. 

#### STG/TetherUS (STG/USDT)

BBands: Se registran periodos de amplica volatilidad, con muchas señales de compra que son seguidas de pequeñas señales de venta. 

MACD: Varias y amplias señales de compara y varias y amplias señales de venta. 

RSI: Cinco señales de compra y siete señales de venta. Esto nos muestra que, a pesar de que no hubo una gran fluctuación en los precios, las señales demuestran que hay mucha variabilidad. 

### 3.6.- Selección de criptomonedas y estrategia para uso en el programa. 

Considerando el comportamiento de los precios (poca volatilidad y fluctuación) y la duración de las señales de compra y venta de los indicadores, específicamente el tomar en cuenta que no sufrieran cambios repentinos o poco visibles, que no estuvieran presentes de forma esporádica, dando oportunidad a muchas de estas de forma seguida, se optó por trabajar con BTCUSDT, DOGEUSDT y ETHUSDT.

Con la información anterior ya estamos en condiciones de establecer la estrategia a seguir para la compra y venta de criptomonedas. La combinación de dos de los indicadores revisados anteriormente genera un par de condiciones que deben ocurrir simultáneamente para que se tome una acción. Es por ellos que La estrategia elegida es una combinación de los indicadores MACD Y RSI.

Para comprar: MACD tiene que estar por debajo de la señal y RSI por debajo del valor de 30.

Para vender: MACD tiene que estar por encima de la señal y RSI por encima del valor de 70.


## 4.- Desarrollo
## 5.- Conclusión

